臺灣臺南地方法院交通事件裁定　　　　100年度交聲字第427號
原處分機關　交通部公路總局嘉義區監理所麻豆監理站
異　議　人
即受處分人　楊偉民
上列受處分人因違反道路交通管理處罰條例案件，對於交通部公
路總局嘉義區監理所麻豆監理站民國100年5月30日所為之裁決處
分（處分案號：麻監裁罰字第裁75-ST0000000號）聲明異議，本
院裁定如下：
      主  文
異議駁回。
      理  由
一、原處分意旨略以：異議人楊偉民所有之車號8815-JK號自用
    小客車（下稱系爭汽車），於民國100年4月17日1時50分許
    ，經人駕駛行經臺南市新市區○○○○○道及南135線道路段處
    ，有「汽車駕駛人於二輛以上汽車共同在道路上競駛，壅塞
    道路致生往來之危險」之違規行為，經臺南市政府警察局善
    化分局（下稱舉發機關）員警予以製單舉發，原處分機關即
    交通部公路總局嘉義區監理所麻豆監理站以異議人違規事實
    明確，依道路交通管理處罰條例第43條第4項之規定，裁處
    汽車所有人即異議人吊扣汽車牌照3個月等語。
二、聲明異議意旨略以：異議人以其當日行經新市區等待朋友一
    起回高雄，行駛中遇見車輛聚集行駛，行駛中因其他車輛爭
    道行駛，異議人被迫與其他車輛併行，此非異議人之本意，
    舉發機關員警依錄影事證舉發異議人，但異議人並無舉發機
    關所稱之在道路上競駛之行為，煩請鈞院查明，爰聲明異議
    ，請求撤銷原處分等語。
三、按2輛以上之汽車共同在道路上蛇行或以其他危險方式駕車
    或在道路上競駛、競技者，處汽車駕駛人新臺幣（下同）3
    萬元以上9萬元以下罰鍰，並當場禁止其駕駛及吊銷其駕駛
    執照，並吊扣該汽車牌照3個月，道路交通管理處罰條例第
    43條第3項、第4項分別定有明文。
四、經查：
  (一)舉發機關員警以異議人於上開時、地，有「駕駛汽車有二輛
    以上之汽車在道路上以危險方式駕駛」之違規事實而製單逕
    行舉發，嗣經原處分機關裁處如上述裁罰等情，有原處分機
    關100年5月30日麻監裁罰字第裁75-ST0000000號裁決書，及
    舉發機關100年5月7日南市警交大字第ST0000000號舉發通知
    單等件在卷可考。
  (二)次查，關於本件舉發過程及異議人違規行為之情形，經舉發
    機關以100年6月14日南市警善交字第1000009873號函檢附違
    規採證照片2幀及蒐證光碟各1片到院為證（本院卷第13至17
    頁），經本院勘驗上開採證光碟，勘驗結果為：「光碟內有
    三個影像檔，檔名分別為『0416防治危險駕車-1.mpg』、『
    0416防治危險駕車-2.mov』、『0416防治危險駕車-3.mov』
    ，其中檔名『0416防治危險駕車-1.mpg』部分中，員警持
    手持式錄影機拍攝競駛車輛並以口述方式唸出車號，並持錄
    影機拍攝車牌；而該車隊於員警拍攝時即開始分散逃逸，員
    警於影片第34秒追上異議人所處之車陣，該車陣曾於2分42
    秒、3分50秒發生分散情形；3分50秒後道路變為雙向共4線
    道之道路，路面較為寬廣，車隊開始在路面競速競駛，並有
    跨越雙黃線逆向行駛之行為。影片5分15秒前後警方追及車
    陣，並於5分21秒唸出『TK-0322』號車牌，於5分25秒唸出
    『TH-7235』號車牌且該車行駛於逆向車道，而該車前方之
    汽車即本件違規之有改裝排氣管之系爭汽車行駛於逆向車道
    ，此後車隊突然加快速度，警車稍微落後車隊，只拍攝到系
    爭汽車與其他車輛任意變換車道競駛之行為，而於影片6分9
    秒時拍攝出系爭汽車之車牌，警方旋即於6分11秒唸出系爭
    汽車車號，此後即無系爭汽車之畫面。檔名『0416防治危
    險駕車-2.mov』部分中，警車於影片25分55秒處停等紅燈時
    ，見右側對向車道有大量車隊闖紅燈競駛而過，警車遂於26
    分05秒迴轉加入追逐，並於26分33秒追上車隊，此後影片26
    分41秒、26分52、第29分32秒時，均有車輛脫離車隊之情形
    。而其他時刻亦可以見到車輛盤踞雙向車道逆向行駛及任意
    變換車道之情形，一直至該段影片結束。其中檔名『0416
    防治危險駕車-3.mov』部分中，該影片為接續『0416防治危
    險駕車-2.mov』，警方持續追車隊，車隊仍舊盤踞正、逆向
    所有車道行駛。而於影片第41秒時，遇到T字型岔路，多數
    車輛右轉行駛，員警則跟隨車隊右轉。此後道路變成雙向4
    線道，於是車隊加速與警車拉開距離，警車於追趕過程中，
    可見到該車隊成員有多次跨越雙黃線任意變換車道逆向行駛
    之情形，並有許多車輛開始陸續脫離車隊，而系爭汽車在車
    隊之中，2分53秒時，警車追上車隊，而系爭汽車正由正向
    車道跨越車道行駛到逆向車道，而2分59秒車隊行駛至一處
    十字路口，車隊開始四散逃逸，此時警車前方即為系爭汽車
    ，且清楚拍攝到系爭汽車『8815-JK』之車牌，此時系爭汽
    車左轉離開車隊，而警車右轉繼續追躡右轉方向車隊，而該
    行向車隊更加快速行駛等情，有本院勘驗筆錄在卷可稽（本
    院卷第18、19頁）。依上開勘驗內容可知，於員警遭遇競速
    車隊後至系爭汽車脫離車隊為止，異議人駕駛之系爭汽車於
    中途有數次可脫離車隊之機會，惟異議人捨此不為，仍駕駛
    系爭汽車跟隨車隊行駛，應可認定為車隊之成員無誤。又異
    議人跟隨之車隊，有闖紅燈，盤踞車道正、逆向車道行駛，
    任意變換車道，以及違規跨越雙黃線之行為，已於採證光碟
    中顯現甚明，則該車隊沿途競駛之違規行為，甚為明確。況
    異議人駕駛之系爭汽車於影片中，亦可清晰見到其有跨越雙
    黃線而逆向行駛之行為，則異議人辯稱其無違規行為，實屬
    矯飾之詞，並不足採。是以，異議人有舉發機關舉發之上開
    違規行為一情堪認屬實，異議人前開所辯，不足採信。
  (三)綜上所述，異議人於前述時、地之違規事實既可認定，原處
    分機關以上開裁決書裁處異議人應吊扣汽車牌照3個月部分
    ，經核於法尚無違誤，異議人之異議並無理由，應予駁回。
五、據上論斷，應依道路交通管理處罰條例第87條第2項、道路
    交通事件處理辦法第18條，裁定如主文。
中    華    民    國   100    年    12    月    27    日
                        交通法庭  法  官  黃聖涵
以上正本證明與原本無異。
如不服本裁定，應於收受送達後5日內向本院提出抗告狀。（應
附繕本）
                                  書記官  吳揆滿
中    華    民    國   100    年    12    月    27    日